最　高　行　政　法　院　裁　定　　　　　　　　　　九十一年度裁字第二八四號
　　抗　告　人　豪千企業有限公司
　　代　表　人　甲○○
右抗告人因與相對人臺北市稅捐稽徵處間營業稅事件，對於中華民國八十九年十二月
十二日臺北高等行政法院八十九年度訴字第八五七號裁定提起抗告，本院裁定如左︰
　　主  文
抗告駁回。
抗告訴訟費用由抗告人負擔。
　　理  由
一、按抗告法院認抗告為不合法或無理由者，應為駁回抗告之裁定，行政訴訟法第二
    百七十二條準用民事訴訟法第四百九十二條第一項定有明文。
二、本件抗告意旨略謂：抗告人係於八十八年十一月一日領取復查決定書，並非如相
    對人所屬大安分處稅務員所填載之送達日期八十八年十月十五日，又若是於八十
    八年十月十五日送達抗告人，但送達證書上相對人收文章為八十八年十二月，兩
    者相距兩個月顯不合理等語。經查：（一）、原裁定以：「一、按訴願之提起，
    應自行政處分達到或公告期滿之次日起三十日內為之。訴願事件，提起訴願逾法
    定期間或未於訴願法第五十七條所定期間內補送訴願書者，應為不受理之決定，
    分別為同法第十四條第一項及第七十七條第二款所明定。二、本件原告 (即抗告
    人，下同）因營業稅事件，係於八十八年年十月十五日收受被告機關（即相對人
    ，下同）八十八年十月十二日北市稽法乙字第八八一五九一二八○○號復查決定
    書，此有經原告公司及負責人蓋章簽收之復查決定通知書送達證書附原處分卷可
    稽。計其提起訴願之期間，應自八十八年十月十六日起算，至八十八年十一月十
    四日即已屆滿，因該末日適為星期日，依規定以次日（即十五日）代之。而原告
    遲至八十八年十一月二十九日始向財政部提起訴願，有該部收文日戳可按，訴願
    決定以其訴願已逾法定不變期間，不予受理，自無不合。原告空言主張收受復查
    決定書係在八十八年十一月一日，徒事爭執，原無可採。原告提起本件行政訴訟
    ，顯非合法」為由，依行政訴訟法第一百零七條第一項第十款、第一百零四條、
    民事訴訟法第九十五條、第七十八條規定，裁定駁回抗告人在原審之訴，惟原裁
    定誤引抗告人提起訴願時（八十八年十一月二十九日）尚未施行之現行訴願法（
    八十九年七月一日施行）。尚有未洽。（二）、抗告人主張其係於八十八年十一
    月一日領取復查決定書等語。惟附於原處分卷之送達證書載明受送達之日期八十
    八年十月十五日，又相對人所屬大安分處於同年月十八日即發函檢陳該復查決定
    書送達證書乙份予相對人由其於八十八年十月二十日收文，有該函附於原處分卷
    可按。此與復查決定後重行填發之補繳稅款繳款書上所載之繳納期限與抗告人提
    起訴願之法定期間無涉，則抗告人主張其係於八十八年十一月一日領取復查決定
    書等語，自不足採信。至抗告人所主張送達證書上相對人收文章為八十八年十二
    月等語，係將相對人秘書室檔案股騎縫章誤為相對人之收文章所致。（三）、綜
    上所述，原裁定誤引抗告人提起訴願時（八十八年十一月二十九日）尚未施行之
    現行訴願法（八十九年七月一日施行）第十四條第一項及第七十七條第二款規定
    ，雖有未洽，但修正前訴願法第九條第一項規定：「訴願自機關之行政處分書或
    決定書達到之次日起，應於三十日內提起之。」，抗告人提起本件訴願仍屬逾訴
    願法定期間，其訴願為不合法，抗告人在原審之訴應受裁定駁回。原裁定駁回抗
    告人在原審之訴，誤引法條，雖有未洽，惟與抗告人在原審之訴應受裁定駁回之
    裁判結果初無二致，仍應認本件抗告為無理由，而予駁回。
三、依行政訴訟法第二百七十二條、第一百零四條、民事訴訟法第四百九十二條第一
    項、第九十五條、第七十八條，裁定如主文。
中　　華　　民　　國　　九十一　　　年　　　四　　　　月　　　十一　　　日
                    最 高 行 政 法 院  第 三 庭
                                審 判 長 法  官　　　葉  振  權
                                         法  官      黃　合　文
                                         法  官　　　吳  錦  龍
                                         法  官　　　劉　鑫　楨
                                         法  官　　　吳  明  鴻
右  正  本  證  明  與  原  本  無  異
　　　　　　　　　　　　　　　　　　　　 法院書記官　陳  盛  信
中　　華　　民　　國　　九十一　　　年　　　四　　　　月　　　十一　　　日
